【裁判字號】    97,訴,3425
【裁判日期】    970619
【裁判案由】    清償借款
【裁判全文】
臺灣臺北地方法院民事判決              97年度訴字第3425號
原      告  台北富邦商業股份有限公司
法定代理人  戊○○
訴訟代理人  甲○○
被      告  丁○○
            乙○○
            丙○○○
上列當事人間請求清償借款事件，本院於民國97年6月5日言詞辯
論終結，判決如下：
    主      文
被告應連帶給付原告新臺幣玖拾萬捌仟玖佰陸拾貳元，及如附
表所示之利息、違約金。
訴訟費用由被告連帶負擔。
本判決第一項於原告以新臺幣拾壹萬仟元或等值之中央政府
建設公債九十六年度甲類第五期債票供擔保後，得假執行。
    事實及理由
一、按當事人得以合意定第一審管轄法院，但以關於由一定法律
    關係而生之訴訟為限，前項合意，應以文書證之，民事訴訟
    法第24條定有明文。本件兩造已於約定書第11條及保證書第
    3 條約定，同意以本院為第一審管轄法院，則本院就本件訴
    訟自有管轄權。
二、原告起訴主張：被告丁○○於民國95年1月5日邀同被告乙○○及丙○○○為連帶保證人，向原告借款新臺幣（下同）20
    萬元及80萬元，共 100萬元，借款期限均自95年1月5日起至
    101 年1月4日止，約定利息均採機動計息，現分別按如附表
    所示之週年利率計算之利息，並約定被告如遲延還本或付息
    時，逾期在6個月以內者，按上開利率 10%，逾期超過6個月
    者，按上開利率 20%計付違約金，且如有任何一宗債務不依
    約清償本金時，被告即喪失期限利益，借款視為全部到期。
    詎被告丁○○就上開兩筆借款，均自96年5月5日起即未依約
    清償，尚有本金187,792元及751,170元，共 938,962元迄未
    清償，依兩造所簽訂之約定書第6條第1款約定，被告已喪失
    期限利益，借款視為全部到期。原告爰依消費借貸及連帶保
    證之法律關係，提起本件訴訟等情。並於本院聲明：如主文
    第一項所示。
三、得心證之理由：本件被告丁○○自認其有向原告借款，而被
    告乙○○及丙○○○則自認其有為被告丁○○之連帶保證人
    ，並均對原告所主張之金額與事實均不爭執，惟抗辯被告請
    求與原告協商，然未得到銀行之通知云云，並聲明：(一)原告
    之訴駁回。(二)訴訟費用由原告負擔。然被告丁○○既自認其
    有向原告借款之事實，而被告乙○○及丙○○○則自認其有
    為被告丁○○之連帶保證人，並均對原告所主張之金額與事
    實均不爭執，是被告依法即應對原告負連帶清償責任。又原
    告主張之上開事實，已據其提出放款主檔明細表、保證書、
    借據、約定書、股份有限公司變更登記表影本等為證，核屬
    相符，堪信原告之主張為真實。從而，原告依消費借貸及連
    帶保證之法律關係，請求被告連帶給付 938,962元及如附表
    所示之利息、違約金，為有理由，應予准許。另原告陳明願
    供擔保請准宣告假執行，經核並無不合，爰酌定相當擔保金
    額准許之。
四、據上論結，本件原告之訴為有理由，依民事訴訟法第 385條
    第1項前段、第390條第2項、第85條第2項，判決如主文。
中    華    民    國    97    年     6    月    19    日
                  民事第二庭    法  官  楊代華
以上正本係照原本作成
如對本判決上訴，須於判決送達後20日內向本院提出上訴狀
中    華    民    國    97    年     6    月    19    日
                                書記官  董美妙


司法院資訊處製作；財團法人民間司法改革基金會備份。
